【裁判字號】    94,重訴,31
【裁判日期】    950227
【裁判案由】    侵權行為損害賠償
【裁判全文】
臺灣高等法院民事判決                  94年度重訴字第31號
原      告  玉輪營造股份有限公司
法定代理人  丙○○
原      告  原動力鋼鐵廠股份有限公司
法定代理人  丙○○
共      同
訴訟代理人  丁○○○
被      告  乙○○
                      5號5樓.
當事人間因原告提起刑事附帶民事訴訟，請求侵權行為損害賠償
事件，經本院刑事庭移送前來，本院於95年2月14日言詞辯論終
結，判決如下：
    主  文
被告應給付原告玉輪營造股份有限公司新臺幣伍佰零捌萬陸仟捌
佰貳拾捌元、原告原動力鋼鐵廠股份有限公司新臺幣拾柒萬玖
仟零陸拾伍元及均自民國94年1月17日起，至清償日止，按年息
百分之5計算之利息。
訴訟費用由被告負擔。
本判決第一項於原告玉輪營造股份有限公司以新臺幣壹佰陸拾玖
萬伍仟陸佰壹拾元為被告供擔保後，得假執行。原告原動力鋼鐵
廠股份有限公司以新臺幣壹拾貳萬陸仟佰伍拾伍元為被告供擔
保後，得假執行。
    事實及理由
壹、程序方面：
    本件被告未於言詞辯論期日到場，核無民事訴訟法第386條
    所列各款情形，爰依原告之聲請，由其一造辯論而為判決。
貳、實體方面：
一、本件原告起訴主張：原告玉輪營造股份有限公司、原動力鋼
    鐵廠股份有限公司、程日工程股份有限公司及首記工程有限
    公司（程日工程股份有限公司及首記工程有限公司另以裁定
    駁回），於民國87年間委託丙○○陸續存放如附件所示之生
    財器具及機械、鋼筋材料於台北縣淡水鎮○○○○段之倉庫
    內，竟遭被告破壞門鎖強行進入行竊，並將附件所有之財產
    搬空，使原告四家公司遭受莫大之損失等情，爰依侵權行為
    之法則，求為命被告給付原告玉輪營造股份有限公司新台幣
    （下同）508萬6,828元、給付原告原動力鋼鐵廠股份有限公
    司37萬9,065元及自附帶民事訴訟起訴狀繕本送達之翌日起
    ，至清償日止，按年息百分之5計算利息之判決。並願供擔
    保，請准宣告假執行。
二、被告未於言詞辯論期日到場，亦未提出書狀為任何陳述。
三、按因故意或過失，不法侵害他人之權利者，負損害賠償責任
    ，民法第184條第1項前段定有明文。又按因犯罪而受損害之
    人，於刑事訴訟程序固得附帶提起民事訴訟，對於被告請求
    回復其損害，但其請求回復之損害，以被訴犯罪事實所生之
    損害為限，否則縱令得依其他事由，提起民事訴訟，亦不得
    於刑事訴訟程序附帶為此請求（最高法院60年台上字第633
    號判例意旨參照）。經查：
    (一)本件刑事確定判決已認定：「被告於91年4月13日上午7時
      許，僱用不知情之吳榮庭、施文英、張茂仁、楊清科、潘
      登波、駱聖中等六人（業由檢察官不起訴處分），先由駱
      聖中以鋼筋撬壞甲○○所有位於台北縣淡水鎮下圭柔山
      100 號之30有人居住之工地倉庫附加於門上之鎖，再進入
      工地倉庫內，竊取甲○○所管有（丙○○寄放）之鋼筋乙
      批（共計11,240公斤）及彎鐵機具11台得手，經工地管理
      員黃國源當場發現並報警處理」；且刑事確定判決亦認定
      ：「……再參諸證人甲○○於原審審理時證稱：『（你是
      否曾經與廖先生或是你們公司有跟與廖先生講，鋼筋廠路
      線怎麼走，我們先去處理，抵銷債務問題？）印象中沒有
      ，我與廖先生不熟，我認識廖先生但是不熟，基本上來講
      ，鋼筋廠那邊的東西不是我的，是屬於在庭的（玉輪營造
      股份有限公司及原動力鋼鐵廠股份有限公司法定代理人）
      丙○○先生的，……』、『（案發後有無人跟你提到黃（
      足收）先生與乙○○之間有債務糾紛？）我不清楚，我不
      會主動去提，東西不是我的，我不會主動去關心』、『（
      丙○○把鋼筋放在你的土地上，是否借放？）是借放，因
      為地方屬於我的，他的東西沒有地方放』等語明確……，
      證人丙○○於原審審理時證稱：『（甲○○位於臺北縣淡
      水鎮下圭柔山100號之30的工地內的鋼筋是否你所有？）
      是』、『（是否知道在91年4月13日上午7時的時候，乙○
      ○有請人去載運鋼筋？）是我的股東黃國源先生看到通知
      我，報警處理當場逮到被告』、……」等情，且被告之上
      開行為，業經判處有期徒刑捌月確定在案，有台灣士林地
      方法院92年度易字第355號刑事判決及本院93年度上易字
      第1750號刑事判決可考（見本院重訴卷第66頁至第68頁、
      第3頁至第5頁之刑事判決）。再參以原告所提出之財產目
      錄及資產負債表單（見本院重附民卷第8頁、第9頁、本院
      重訴卷第58頁、第60頁），上開失竊之物品屬原告玉輪營
      造股份有限公司、原動力鋼鐵廠股份有限公司所有，丙○
      ○係上開二公司之法定代理人。足見被告所竊取之鋼筋乙
      批及彎鐵機具11台，係屬丙○○擔任法定代理人之原告玉
      輪營造股份有限公司、原動力鋼鐵廠股份有限公司所有。
      即因犯罪而受損害之人為原告玉輪營造股份有限公司、原
      動力鋼鐵廠股份有限公司。
    (二)被告對於原告主張之前開事實，已於相當時期受合法之通
      知，而於言詞辯論期日不到場，亦未提出書狀爭執，視同
      自認（民事訴訟法第280條第3項規定參照）。是原告所為
      此部分主張，堪信為真實。則原告請求被告賠償原告玉輪
      營造股份有限公司508萬6,828元、賠償原動力鋼鐵廠股份
      有限公司37萬9,065元，自屬有據。
四、綜上所述，原告依據侵權行為之法則，請求被告給付原告玉
    輪營造股份有限公司508萬6,828元、給付原告原動力鋼鐵廠
    股份有限公司37萬9,065元及自附帶民事訴訟起訴狀繕本送
    達之翌日即94年1月17日起（見本院重訴卷第51頁之送達證
    書影本-於94年1月7日寄存送達，自寄存日起算10日，即94
    年1月16日發生送達效力，翌日即94年1月17日），至清償日
    止，按年息百分之5計算之利息，自屬正當應予准許。末查
    原告均陳明願供擔保以代釋明，聲請宣告假執行，經核均與
    規定相符，爰酌定相當之擔保金額併予准許。
五、據上論結，本件原告之訴為有理由，依民事訴訟法第463條
    、第385條第1項前段、第78條、第390條第2項，判決如主文
    。
中    華    民    國    95    年    2     月    27    日
                  民事第七庭  審判長法  官  鄭三源
                                    法  官  黃嘉烈
                                    法  官  王聖惠
正本係照原本作成。
被告如不服本判決，應於收受送達後20日內向本院提出上訴書狀
，其未表明上訴理由者，應於提出上訴後20日內向本院補提理由
書狀（均須按他造當事人之人數附繕本）上訴時應提出委任律師
或具有律師資格之人之委任狀；委任有律師資格者，另應附具律
師資格證書及釋明委任人與受任人有民事訴訟法第466條之一第
一項但書或第二項（詳附註）所定關係之釋明文書影本。
中    華    民    國    95    年    3     月    1     日
                                    書記官  陳樂觀
附註：
民事訴訟法第四百六十六條之一（第一項、第二項）：
對於第二審判決上訴，上訴人應委任律師為訴訟代理人。但上訴
人或其他法定代理人具有律師資格者，不在此限。
上訴人之配偶、三親等內之血親、二親等內之姻親，或上訴人為
法人、中央或地方機關時，其所屬專任人員具有律師資格並經法
院認為適當者，亦得為第三審訴訟代理人。


司法院資訊處製作；財團法人民間司法改革基金會備份。
